臺灣宜蘭地方法院交通事件裁定　　　　 100年度交聲字第55號
移送機關　　交通部公路總局臺北區監理所宜蘭監理站
異　議　人　賴俊廷
即受處分人
上列異議人因違反道路交通管理處罰條例案件，對於交通部公路
總局臺北區監理所宜蘭監理站於民國100年1月24日所為之處分（
宜監字第裁43-C00000000號）聲明異議，本院裁定如下：
    主  文
原處分撤銷。
賴俊廷不罰。
    理  由
一、移送機關處分意旨略以：異議人即受處分人賴俊廷駕駛車牌
    號碼048-EZ號營業一般小客車，於民國99年12月2日下午5時
    33分許，行經新北市○○區○○路2段251號（臺北捷運新埔
    站2號出口）前，因汽車駕駛人於交通頻繁處所違規攬客營
    運，妨害交通秩序，為新北市政府警察局海山分局海山派出
    所警員以北縣警交大字第C00000000號製單舉發，交通部公
    路總局臺北區監理所宜蘭監理站遂依道路交通管理處罰條例
    第38條第1項規定，裁處異議人罰鍰新台幣（下同）1,500元
    ，並依同條例第63條第1項規定記違規點數1點。
二、異議意旨略以：異議人當時駕駛計程車並非在捷運2號出口
    攬客，只是行經該處路邊的柵欄，若當時是要攬客，豈非要
    叫客人爬過柵欄來搭車；異議人停車處距離公車站牌將近70
    多公尺；且異議人當時係因塞車而暫停於慢車道，仍在行駛
    中，後來是警察過來將其攔下開單，綜合以上幾點，異議人
    當時並無妨害交通行為，為此聲明異議等語。
三、按汽車駕駛人，於鐵路、公路車站或其他交通頻繁處所，違
    規攬客營運，妨害交通秩序者，處新臺幣1,500元以上3,000
    元以下罰鍰；其所駕駛之汽車，如屬營業大客車者，並記該
    汽車違規紀錄1次；汽車駕駛人有第38條第1項違規情形者，
    除依原條款處罰鍰外，並予記違規點數1點，道路交通管理
    處罰條例第38條第1項及第63條第1項第1款定有明文。又法
    院受理有關交通事件，準用刑事訴訟法之規定，道路交通管
    理處罰條例第89條前段定有明文。又參照最高法院76年度台
    上字第4986號判例意旨，認定犯罪事實所憑之證據，雖不以
    直接證據為限，間接證據亦包括在內；然而無論直接或間接
    證據，其為訴訟上之證明，須於通常一般之人均不致有所懷
    疑，而得確信其為真實之程度者，始得據為有罪之認定，倘
    其證明尚未達到此一程度，而有合理之懷疑存在，以致事實
    審法院無從取得有罪之確信時，即應由法院為諭知被告無罪
    之判決。則上開原則，於法院審理行為人違反道路交通管理
    處罰條例案件時，亦有適用。從而，法院於審理行為人違反
    道路交通管理處罰條例案件，當踐行完畢調查證據之程序後
    ，為事實之認定時，如就原處分機關所認定之行為人違規之
    事實，仍有合理之懷疑，而無法確信行為人確有該當於道路
    交通管理處罰條例各該處罰條文之構成要件事實時，即應依
    上開原則，對受處分人為有利之認定。
四、經查，關於本件舉發經過，依賴俊廷警員於本院調查時結證
    稱：當天伊在該路段處理交通違規，舉發時間為下班時間，
    但因時間太久已經忘記當時的詳細情形，該路口經常有計程
    車等待客人上車，至於異議人當時是否有攬客行為，伊沒有
    資料可以提供，也沒有辦法確定，伊只知道該處常有計程車
    停在那裡等語（參見本院卷第17頁至第18頁100年4月7日訊
    問筆錄），是異議人於前開時、地，是否有違規攬客營運，
    妨害交通秩序之情形，已非無疑；又依現存卷證資料，復無
    舉發當時之蒐證照片、錄影等其他積極證據足以證明異議人
    於舉發時間在交通頻繁處所違規攬客營運，妨害交通秩序之
    違規行為，從而異議人辯稱伊因為前方車子很多，伊車緩緩
    行駛，並無攬客行為等語，亦非無據，原處分機關認異議人
    涉有上開違規行為，即屬無從證明。
五、綜上所述，原處分機關認異議人有前開於交通頻繁處所違規
    攬客營業，妨害交通秩序之違規行為，而依道路交通管理處
    罰條例第38條第1項、第63條第1項之規定，裁處異議人1,50
    0元並記違規點數1點，即難認為允當，故認異議人之異議為
    有理由，應由本院將原處分撤銷，改諭知異議人不罰，以資
    適法。
據上論斷，應依道路交通事件處理辦法第19條，裁定如主文。
中    華    民    國   100    年    5     月    10    日
                  交通法庭    法  官  辜漢忠
以上正本證明與原本無異。
如不服本裁定應於送達後5日內向本院提出抗告狀。
                              書記官  林詩綺
中    華    民    國   100    年    5     月    11    日